【裁判字號】    95,再易,92
【裁判日期】    950831
【裁判案由】    損害賠償
【裁判全文】
臺灣高等法院民事裁定                  95年度再易字第92號
再審原告  丙○○
再審被告  甲○○
          乙○○
上列當事人間損害賠償事件，再審原告對於中華民國95年4月12
日本院94年度上易字第874號第二審確定判決，提起再審之訴，
本院裁定如下：
    主      文
再審之訴駁回。
再審訴訟費用由再審原告負擔。
    理      由
一、按再審之訴不合法者，法院應以裁定駁回之。再審之訴，應
    於三十日之不變期間內提起。前項期間，自判決確定時起算
    ，判決於送達前確定者，自送達時起算；其再審之理由發生
    或知悉在後者，均自知悉時起算。民事訴訟法第502條第1項
    、第500條第1項、第 2項分別定有明文。又所謂表明再審理
    由，係指必須敘明確定判決有何合於法定再審事由之具體情
    形而言，未合法表明再審事由，性質上毋庸命其補正（最高
    法院61年台再字第 137號判例參照）。次按提起再審之訴，
    依民事訴訟法第501條第1項第 4款之規定，應表明再審之理
    由及關於再審理由並遵守不變期間之證據，此為必須具備之
    程序，如主張其再審理由知悉在後者，應就所主張之事實負
    舉證之責任，其未記載遵守不變期間之證據者，毋庸命其補
    正，即得逕以裁定駁回之（最高法院93年台抗字第 9號裁定
    參照）。
二、查本院上開判決於民國（下同）95年4月 12日宣判，因不得
    上訴第三審，於該日宣示後即告確定，嗣於95年4月 18日送
    達於再審原告，有送達證書附卷可稽（本院前審卷(四)，94頁
    ），則自送達該判決正本之翌日起，算至95年5月 18日（星
    期四）即已屆滿30日，乃再審原告遲至95年5月 26日始提起
    本件再審之訴，顯已逾30日之不變期間，有其民事聲請再審
    狀在卷足憑。又再審原告提起本件再審之訴，僅泛言再審被
    告甲○○當街辱罵再審原告係在91年 8月間、再審被告乙○
    ○在92年3月 28日利用財務委員之名毀謗再審原告、遙控器
    假清冊第10條確有移交、再審被告乙○○蓄意捏稱移交不清
    等情，惟並未敘明原確定判決有何合於法定再審事由之具體
    情形。另再審原告於95年7月6日續狀中雖陳稱：伊於 95年7
    月 6日於另案始發現「百齡國宅社區庭園維護保養合約」，
    據之為提起再審之訴之新證據，然亦未表明遵守不變期間之
    證據，揆諸前開法條規定、最高法院裁判意旨，再審原告提
    起本件再審之訴，顯不合法，應予駁回。
三、本件再審之訴為不合法，爰裁定如主文。
中    華    民    國    95    年    8     月    31    日
                    民事第五庭審判長法  官  林丁寶
                                    法  官  蔡芳齡
                                    法  官  高鳳仙
正本係照原本作成。
不得抗告。
中    華    民    國    95    年    9     月    5     日
                                    書記官  黃慶霽


司法院資訊處製作；財團法人民間司法改革基金會備份。
